【裁判字號】    90,上訴,598
【裁判日期】    901227
【裁判案由】    偽造文書
【裁判全文】
臺灣高等法院臺中分院刑事判決                      九十年度上訴字第五九八號
    上  訴  人
    即  被  告  戊○○
    選任辯護人  林春榮
右上訴人因偽造文書案件，不服臺灣彰化地方法院八十七年度訴字第四九六號中華民
國九十年一月二日第一審判決（起訴案號：臺灣彰化地方法院檢察署八十六年度偵字
第八八七二號），提起上訴，本院判決如左：
    主  文
原判決關於戊○○部分撤銷。
戊○○共同公司負責人為納稅義務人以不正當方法逃漏稅捐，處有期徒刑壹年捌月。
    事  實
一、戊○○曾於民國七十四年間，因妨害兵役治罪條例案件，經臺灣臺北地方法院判
    處有期徒刑三月確定，並已執行完畢（未構成累犯）。其係位於彰化縣芬園鄉○○路○段三四六號玖順工業股份有限公司（以下稱玖順公司）之負責人，負責玖
    順公司業務之經營，詎其竟為虛增玖順公司營業成本，以逃漏玖順公司應繳納之
    營利事業所得稅，明知玖順公司並未向附表所示農民購買靈芝或花粉等農產品之
    進貨事實，竟透過丁○○及另一真實姓名年籍不詳之成年男子，約定以玖順公司
    於空白農民收據上所填載金額之百分之二點五計算予丁○○等人作為佣金，而分
    別由丁○○透過自稱「張清樹」真實姓名年籍不詳之成年男子，在屏東縣滿州鄉
    ；及另一名姓名年籍不詳之成年男子至桃園縣復興鄉、新竹縣尖石鄉、苗栗縣泰
    安鄉、台中縣太平鄉（後改為太平市）等及其他較為偏遠地區，以價購或以佯稱
    於空白農民收據上簽名蓋章係用以請領物品等方式，向如附表所示之農民等人收
    購或取得非銷售予玖順公司，由農民自行或委由他人簽名、蓋章之日期、購貨商
    號名稱、地址、品名、數量、單價、金額等項空白之「農民出售農產物收據」（
    下稱農民收據）及該農民之國民身分證影本。丁○○等人基於幫助玖順公司逃漏
    營利事業所得稅之犯意，分別取得空白農民收據及該農民之國民身分證影本後，
    即於八十一年、八十二年間，陸續在台北市○○○路某大樓辦公室內，交予戊○○，戊○○即指示與其有犯意聯絡之玖順公司職員陳玉英（戊○○妻之妹）於八
    十三年三月底前，依玖順公司所需分別將空白農民收據空白部分予以填就，作為
玖順公司於八十二年度購買靈芝、花粉等原料之進貨憑證（即農民收據），共計
    一百九十一份，金額達新台幣（下同）一億六千一百二十九萬一千零八十元，提
    高玖順公司八十二年度一至四月之進貨成本，藉以虛增營業成本一億六千一百二
    十九萬一千零八十元，並將前開內容不實之農民收據共一百九十一份，以為進貨
    憑證列帳，於八十三年結算申報營利事業所得稅時，據以持向財政部臺灣省中區
    國稅局（以下稱中區國稅局）作為八十二年度營利事業所得稅結算申報之用，虛
    增玖順公司當年度之成本，造成玖順公司八十二年度帳面顯示營業虧損，以此不
    正方法逃漏營利事業所得稅達一千一百四十三萬三千四百四十八元。嗣於八十四
    年八月十六日，中區國稅局經受理檢舉進行查核後，始悉上情。
二、案經財政部臺灣省中區國稅局函由法務部調查局中部地區機動工作組（下稱中機
    組）移送臺灣彰化地方法院檢察署檢察官偵查起訴。
    理  由
一、訊據上訴人即被告（下稱被告）戊○○對於其為玖順公司之負責人，該公司於八
    十三年間結算申報八十二年度之營利事業所得稅時，曾檢附包含附表所示之一百
    九十一份農民收據作為進貨憑證之事實，固直承不諱，惟矢口否認有右揭逃漏稅
    捐之犯行，辯稱：伊是玖順公司負責人，關於公司營利事業所得稅等事項，均委
    由會計師在辦理，公司內部亦有會計人員李清賀處理做帳，玖順公司絕不逃漏稅
    ，八十二年度玖順公司銷售總金額達新台幣五億八千一百多萬元，加上存貨，則
    進貨二億餘元，應屬正常，玖順公司確係向丁○○購買靈芝及花粉，非直接向農
    民購買，丁○○交貨給伊公司時隨貨提供農民收據，至於丁○○如何取得農民收
    據，伊不清楚；玖順公司職員陳玉英則係根據丁○○提供之單子填寫農民收據之
    內容，伊並無指示陳玉英如何填寫；再者，丁○○雖於原審翻異前詞，陳稱並未
    自行出售或仲介買賣靈芝予玖順公司，僅係代玖順公司收購經簽名之空白農民收
    據等語，然丁○○之供詞前後不一，且丁○○供陳玖順公司係以每位農民事先約
    定金額二百萬元之百分之二點五計算支付處理手續費，然陳述狀所附收據確以農
    民出具收據總金額之百分之二點五或百分之三計算手續費，其內容矛盾百出，與
    事實不符，顯不足採信；玖順公司自八十二年一月一日起至十二月三十日止，每
    日購買靈芝之數量均逐一記載，領料生產亦由領料者逐一簽名，且非一次大量購
    入靈芝，再分次提領製造，玖順公司確有委託丁○○向農民收購靈芝、花粉等原
    料，並交付貨款與丁○○轉支付予農民，而於原料進廠時，由丁○○隨貨交付農
    民收據作為玖順公司之進貨憑證，玖順公司即依前開進貨憑證，再持之申報營利
    事業所得稅，一切均依程序合法辦理；丁○○實因居間介紹買賣靈芝向玖順公司
    收取佣金，漏未申報執行業務所得遭財政部臺北市國稅局課處罰鍰一百萬八千七
    百元及命補稅二百零二萬三千五百零四元後，為免除該等稅捐義務始於本案翻供
    云云。
二、經查：
  (1)右揭事實，業據附表所示之農民於中區國稅局調查本案時，均供陳從未生產靈芝
    、花粉等產品或出售上開產品予玖順公司，亦未出售任何產品予玖順公司，部分
    有種植農作物之農民則供陳其農作物均由農會收購，另部分農民更陳稱不知靈芝
    為何物等語明確，此有附表所示之農民於中區國稅局或中區國稅局所委託之稅捐
    機關調查時所製作之調查筆錄及如附表所示之收據影本一百九十一份在卷可憑。
    （詳見中區國稅局九十年七月十九日中區國稅三字第○九○○○四○五七○號函
    所檢附之農民收據及調查筆錄及本院卷第一六二頁）；另原審於審理中復函屏東
    縣警察局恒春分局訪查居住於屏東縣滿州鄉等地農民江馬德發、黃進榮等十四人
    ，渠等均稱未生產靈芝，亦未銷售，不認識被告丁○○或被告戊○○，亦與玖順
    公司無交易等語明確，此亦有屏東縣警察局恆春分局函送農民江馬德發等十四人
    警詢筆錄在卷可按（詳見原審卷第一宗第八十二頁至第一二八頁）。
  (2)又證人丁○○於原審及本院調查時供陳：伊於調查中及檢察官偵訊時，所述均非
    事實，實際上伊於八十一年下半年至八十二年間在屏東養蜂，於八十一年間因被
    倒會缺錢向被告借錢，被告則請伊幫忙蒐集農民收據，伊因自己無法蒐集到，故
    透過自稱「張清樹」之人幫忙蒐集農民收據，嗣後「張清樹」給伊農民收據，該
    農民收據除簽名蓋章外其餘部分為空白，須附農民之身分證影本，職業欄須記載
    為農民以供玖順公司辦理，伊將農民收據蒐集好後即交予被告，一個農民的名義
    約有二至三張空白農民收據，收據總金額約二百萬元左右，伊係在八十一年下半
    年至八十二年清明節前，以先向被告關係企業「大明報」內之一位劉沛維經理聯
    絡，如被告在即至該處送交空白農民收據，如被告不在則慢幾天送去之方式，分
    多次交予被告空白農民收據，而以被告開出去之金額的百分之二點五作為伊之佣
    金，因伊的金額不大，故伊才直接去找被告，佣金是伊送收據去之二、三天後才
    向被告拿現金，被告會告訴伊何時去拿錢，伊再依約定之時間過去拿佣金；被告
    交給伊的錢，伊保留三分之一，並將其中三分之一交給張清樹，另三分之一請張
    清樹轉交給農民，至於張清樹有無轉交則不清楚，伊於八十二年開始賣花粉給被
    告，但從未賣靈芝給被告，伊確實沒有向農民買賣靈芝，也沒有收購靈芝，僅有
    蒐集農民收據而已等語明確（詳見原審卷第一宗第一百四十一頁背面、第三百頁
    正面、第二宗第十九頁背面、第二一二頁正面、第二八二頁，本院卷第三十五頁
    至三十九頁、第一四九頁）；另證人陳玉英於原審審理時亦證稱：伊任職於玖順
    公司會計部門，亦負責出納，伊確有看過本案之農民收據，上面除有簽章外，品
    名及數量均為空白的，住所也沒有記載，但有身分證影本，伊即照身分證影本填
    載等語。另證人即中區國稅局本件之承辦人丙○○於檢察官偵查中、原審審理中
    及本院調查時均到庭結證稱：根據查報，被告使用許多農民之收據，惟該農民經
    查並未出售靈芝或花粉予玖順公司，此部分即屬於虛增成本，造成玖順公司八十
    二年度帳面顯示營業虧損，當時伊負責該案中部五縣市之查證工作，其他地區則
    委由該地國稅局或所屬之稽徵所派員進行訪談，就約談及訪談到之農民，均有作
    筆錄，經查核結果，泰安鄉及太平鄉均沒有生產靈芝，太平鄉之農民均係種龍眼
    、養蜜蜂；查證過程中農民有提到那些農民收據係一位養蜂人告訴他們在空白收
    據上蓋章可請領東西，他們才在空白農民收據上蓋章，且經查證後瞭解農民並沒
    有賣任何農產品給玖順公司，且農民亦均陳稱無任何農產品（包括自己生產、購
    入轉賣或至深山採集等）賣予玖順公司，嗣後約談玖順公司，該公司有提係支付
    現金，但支付予何人則不清楚，至於農民採集出售之農產品，不須課徵營業稅，
    但必須課徵該農民個人之所得稅等語明確（詳見偵查卷第三十五頁正面、第五十
    三頁背面，原審卷第二宗第一四一頁正面，本院卷第七十四頁、第七十五頁）。
    綜上，足認證人丁○○前開僅係收購農民收據之證言，應堪採信。
  (3)證人即原玖順公司之原料課課長甲○○，於本院調查時結證稱：伊於七十九年至
    八十二年間，在玖順公司擔任原料課課長，負責玖順公司進貨時點收貨物，填寫
    驗收單送交會計部門等工作，玖順公司所需之原料靈芝、花粉，就花粉部分係丁○○本人用廂型車送來，約二、三個月送一次，有時半年送一次，一次送一千公
    斤，至於丁○○何時開始送、送幾次伊則不記得，以前有七、八個廠商在送靈芝
    ，但在八十二年起就沒有再送靈芝到公司，伊不記得玖順公司於八十二年是否有
    買靈芝等語明確（詳見本院卷第一四七頁、第一五○頁）；另證人即原玖順公司
    之財務部經理江豐洲於原審亦到庭結證稱：伊於七十九年至八十三年任職於玖順
    公司期間，該公司靈芝多係由大陸、香港進口，當時丁○○沒有賣靈芝給玖順公
    司，八十三年有賣花粉給玖順公司，此部分有付款，但多少已不記得等語（詳見
    原審卷第一宗第二八七頁背面、第二宗第一四二頁正面）。審酌證人甲○○及江
    豐洲證詞，足證於八十二年起即無人送靈芝至玖順公司，被告所提出玖順公司於
    當年度有進貨之數據，顯無足採。況果如被告所稱係委由丁○○等人於各地收購
    靈芝後交付，則所交付貨物之農民人數非僅一人，則各農民所出售之種類及數量
    均應先行載明以確定後，於交貨時始能予以一一核對驗收，方屬常情，否則貨品
    如有瑕疵或短少之情形，將無從處理，且以被告所述玖順公司進貨領料既均加以
    詳載之情形，則就農民收據之取得與核對，更不應僅以內容空白充之。雖證人陳
    玉英於原審審理時證稱：伊任職於玖順公司會計部門，亦負責出納，伊不清楚玖
    順公司之靈芝、花粉從何而來，玖順公司有進貨，由伊填載品名、數量於前開空
    白農民收據上，再蓋玖順公司印章，空白農民收據是透過原料課交給伊的，伊沒
    有跟丁○○接觸等語（詳見原審卷第一宗第二一七至二一八頁背面）；惟證人陳
    玉英於原審審理時同時復稱貨品由原料課簽收，其係依單子記載等語，足認證人
    陳玉英並非親自點收貨物後據以填載上開空白農民收據，所證玖順公司有進貨之
    事實，僅係個人推測之詞，自不足憑採。另查，被告當時既為玖順公司之負責人
    ，經營之主要重心即為玖順公司，就玖順公司之財務狀況依常情而論，自應關心
    甚切，且八十二年度玖順公司營運突現大幅虧損，身為玖順公司之負責人，又豈
    會漠不關心，被告辯稱玖順公司之會計帳目均委由公司會計人員及會計師處理，
    其並不清楚云云，實無足採。
  (4)共同被告丁○○於原審訊問時供稱：其為被告戊○○收購空白農民收據，約定每
    位農民以二百萬元計算，百分之二點五為利潤等語（詳見原審卷第一宗第一四一
    頁正面）；丁○○於本院調查時亦陳稱其係以總金額乘以百分之二點五計算佣金
    （詳見本院卷第三七頁）。雖被告於中機組調查時供稱其於八十二年間居間介紹
    販售靈芝予玖順公司，一般可收取貨款百分之三之佣金等語（詳見偵查卷第十頁
    ），另丁○○又於中區國稅局調查時陳稱：「本人均向玖順公司負責人戊○○領
    取現金，並預扣百分之三之佣金」等語（詳見偵查卷第四六頁），惟丁○○於中
    區國稅局及中機組調查時仍否認本案犯行，堅稱係居間介紹販售靈芝予玖順公司
    ，則其在否認本案犯行之情況下，所為之收取百分之三之佣金作為居間介紹費用
    之供述，自亦不足取。另丁○○雖復於原審審理時提出陳述狀並檢附收取手續費
    之收據影本三紙（詳見原審卷第一五七至一六一頁），該收據影本上記載手續費
    之計算標準有百分之二點五及百分之三兩種，惟丁○○於該次訊問時供稱：「引
    用陳述狀，所提收據是收購花粉，戊○○給我之手續費」等語（詳見原審卷第一
    四○頁反面），且該收據上所載之農民均非附表所示之農民，是該收據影本自與
    本案無涉。被告選任辯護人辯護意旨稱：丁○○於原審提出之陳述狀所供稱內容
    ，既稱交付玖順公司之農民收據僅有簽名蓋章，金額、數量等均為空白而由玖順
    公司填載，則丁○○應不知農民收據上之金額，何以所附收據均記明每一農民出
    具憑證所載金額，其與事實有不合；又丁○○既陳稱係以每位農民事先約定金額
    二百萬元之百分之二點五計算支付處理之手續費，然該陳述狀所附收據卻以農民
    出具收據總金額之百分之二點五或百分之三計算手續費，其內容矛盾百出等語，
    基上說明，尚難為有利於被告之認定。
  (5)證人劉沛維於本院調查時雖證稱：伊於八十二年間為大明報之社員，被告當時為
    董事長，大明報辦公室設於基隆路、八德路及南京東路時，和玖順公司位於同一
    棟大樓，被告會經常至報社巡查，辦公室不在同一棟大樓時，被告則是不定期至
    報社，伊記得丁○○有提過認識被告，但不記得有無提過他們二人是否有業務之
    接觸或金錢往來，伊亦不清楚他們有無談甚麼生意等語（詳見本院卷第八五頁至
    九十頁）。惟查，丁○○於本院審理時證稱；伊去找被告時，因被告與劉沛維之
    辦公室只有上下樓層而已，故伊都會先至大明報處去問看看被告在不在，如被告
    在才去找他，如不在伊就走了等語明確（詳見本院卷第八十六頁、第八十七頁）
    。證人劉沛維既非玖順公司之職員，且丁○○與被告所為非法，丁○○自無向劉
    沛維聲張其來找被告目的之理，並劉沛維證稱被告經常至大明報之辦公室巡查，
    且自承未到過被告辦公室，則證人劉沛維所證尚不足以認被告與丁○○並無於被
    告辦公室見面之情，所證自亦不足為有利於被告之認定。
  (6)被告雖又辯稱玖順公司於八十二年度一至十二月銷售靈芝總額達二億八千六百二
    十三萬七千元，若無靈芝之進貨，則玖順公司何以得製造並銷售如此鉅額之靈芝
    產品，足見玖順公司確有進貨之事實，並提出玖順公司八十二年度一至十二月份
    彰化縣營業人銷售額與稅額申報書（下稱稅額申報書）六張為證。然查，被告所
    提出之稅額申報書內容所示，係營業稅法所規定營業人就所銷售貨物而得之當月
    分銷項稅額扣除進項稅額後所須繳納之稅捐，其重點乃在於營業銷售行為之課徵
    ，與營業人所經營之事業就年度盈餘之營利事業所得稅額之核定，並非全然一致
    ，是被告所提出之稅額申報書，僅足認定玖順公司該申報月份有為該金額之營業
    銷售行為，尚不足證明被告確有向附表所示農民進貨之事實。且證人即玖順公司
    原料課長甲○○於本院調查時亦到庭結證稱：靈芝係放於倉庫中，如有受潮則烘
    烤過再放回倉庫，保存良好的話可以放二年還不會壞掉等語明確（詳見本院卷第
    一百五十頁），亦足見靈芝係屬可大量久存之原料。是前開稅額申報書，尚不足
    為被告有利之認定，被告所辯，亦無足採。
  (7)綜上所述，被告丁○○於原審及本院事後坦承犯罪所為供述，堪信真實。被告戊○○復未能提出玖順公司帳冊供本院調查玖順公司八十二年度有無進貨之事實，
    被告前開辯解，應屬卸責之詞，不足採信。此外，就玖順公司於辦理八十二年度
    營利事業所得稅結算申報時，將該公司無進貨事實所取得不實收據金額一億六千
    一百二十九萬一千零八十元作為進貨憑證虛增成本，逃漏營利事業所得稅一千一
    百四十三萬三千四百四十八元，而經中區國稅局查獲後裁處罰鍰一千一百四十三
    萬三千四百元等情，復有中區國稅局八十五年度財營所第八五一七三一號處
    分書（詳見偵查卷第二十頁）、中區國稅局之調查筆錄、農民收據影本一百九十
    一份及財政部臺灣省中區國稅局彰化縣分局八十九年一月十二日彰國密字第八○○○○九二七號函檢送玖順公司八十二年度營利事業所得稅結算申報書暨相關資
    料影本（詳見原審卷第二宗第二三五頁至第二四六頁）在卷可按。被告戊○○藉
    由丁○○等人蒐集空白農民收據後，分由陳玉英在空白部分一一填載，以作為進
    貨憑證，並持以申報營利事業所得稅之犯行堪予認定，自應依法論科。
三、查被告戊○○係納稅義務人玖順公司之負責人，其以填具不實之農民收據作為進
    貨憑證後，進而持向中區國稅局申報八十二年度營利事業所得稅，藉以逃漏玖順
    公司八十二年度營利事業所得稅一千一百四十三萬三千四百四十八元。核被告戊○○所為，係違反稅捐稽征法第四十七條第一款、第四十一條之公司負責為納稅
    義務人以不正當方法逃漏稅捐罪。又被告戊○○與陳玉英就前開逃漏稅捐之犯行
    間有犯意聯絡及行為分擔，係共同正犯；陳玉英雖非公司負責人，但與為公司負
    責人之被告戊○○共犯上開之罪，依刑法第三十一條第一項規定，仍以共犯論。
    原審認被告戊○○犯罪事證明確，予以論罪科刑，固非無見。惟查：原審事實欄
    所載三百四十一份之收據，其中一百五十份為玖順公司未依規定取得憑證，屬行
    政裁罰之範圍，原審併予論究，即有未合；另查，公司與公司負責人，在法律上
    並非同一人格主體，被告係公司法規定公司負責人，依稅捐稽征法第四十七條之
    規定為納稅義務人而應受處罰，其個人究非納稅義務人，原審漏未引用同法第四
    十七條第一款，尚有未洽；再被告於取得上開空白農民收據後，在如附表所示之
    空白收據上予以填載相關內容，如後所述並不成立行使偽造私文書罪，原審關於
    此部分認成立行使偽造私文書罪，亦有未合。被告上訴意旨仍執陳詞否認犯罪，
    而指摘原判決不當，雖無理由，然原判決關於被告戊○○部分，既有上開可議之
    處，自屬無可維持，應由本院將此部分撤銷改判。爰審酌被告戊○○經營玖順公
    司，利用此種方式謀取暴利，逃漏稅捐達一千一百四十餘萬元，所生之危害性非
    輕及犯罪後不思悔悟，仍飾詞狡卸等一切情狀，量處如主文第二項所示之刑，以
    示懲儆。至上開農民收據已提出行使，而非被告所有，自不得為沒收之諭知，併
    予敘明。
四、公訴意旨另以：被告戊○○於八十二年間，由丁○○取得空白農民收據，偽造不
    實之花粉、靈芝進貨憑證，持以申報營利事業所得稅，認被告此部份另涉犯刑法
    第二百十六條、第二百十條行使偽造私文書罪嫌。公訴人認被告有此部份罪嫌，
    無非以卷附之空白農民收據及農民柯登波等人於國稅局所為未出售花粉或靈芝予
    玖順公司之證言為其論據。按刑法第二百十條之偽造文書，以無制作權之人冒用
    他人名義而制作該文書為要件之一，如果行為人基於他人之授權委託，即不能謂
    無制作權，自不成立該條之罪，最高法院四十七年台上字第二二六號判例意旨可
    資參照。經查：(1)證人丁○○於原審審理中供陳所交付予被告之空白農民收據，
    須附國民身分證影本，且職業欄須為農民等語明確（詳見原審卷第二宗第二一二
    頁正面），足證以農民收據作為進貨憑證，應附農民之國民身分證影本以供稅捐
    稽徵機關查核無訛。(2)如附表所示之農民，其中有部分於中區國稅局或該局所委
    託之其他稅捐機關調查時雖分別供陳未於卷附之農民收據上簽名蓋章，亦未收取
    任何代價等語，然國民身分證係作為自身身分證明之用，一般人均不會輕易交付
    予陌生人或供其影印，就受調查之農民自承不認識丁○○或被告戊○○，且渠等
    所有之國民身分證並未有遺失或遭人盜用之情形，足認空白農民收據所附之國民
    身分證影本應係農民本身所提供，是該等農民因被告委由丁○○等人以出價收購
    或佯稱係用以請領物品而於空白農民收據上簽名蓋章後，提供已簽名、蓋章之空
    白農民收據及國民身分證影本，就農民收據內容雖係空白未填，惟應認該農民有
    授權取得該空白收據之人填寫之意；又其中部分農民陳稱收據未由農民親自簽名
    或蓋章，惟該農民既一併交出國民身分證影本，亦應認該農民就空白收據之簽名
    、蓋章及內容等部分，有授權予取得空白收據者自行填載之意。參酌前開判例意
    旨，被告就此一填載不實之購貨品名、金額及簽名蓋章之行為，既屬基於該等農
    民之授權而制作，其內容縱有不實，亦無冒用該等農民名義可言，尚難因農民供
    稱未銷售靈芝、花粉予被告公司，即認被告所為前開填載不實農民收據後行使，
    係犯刑法第二百十六條之行使第二百十條之私文書罪。此外，復查無其他積極確
    切之證據足資證明被告有此部份之犯行，且因公訴人認此部分與前開論罪科刑之
    犯行間，有方法、目的之牽連犯關係，屬裁判上一罪，爰不另為無罪之諭知，併
    此明。
據上論斷，應依刑事訴訟法第三百六十九條第一項前段、第三百六十四條、第二百九
十九條第一項前段，稅捐稽徵法第四十七條第一款、第四十一條，刑法第十一條前段
、第二十八條、第三十一條第一項，判決如主文。
本案經檢察官乙○○到庭執行職務。
中      華      民      國      九十     年      十二     月    二十七  日
                                  臺灣高等法院臺中分院刑事第四庭
  審判長法  官  洪  耀  宗
                                              法  官  劉  登  俊
                                              法  官  江  德  千
右正本證明與原本無異。
如不服本判決應於收受送達後十日內向本院提出上訴書狀，其未敘述上訴之理由者並
得於提起上訴後十日內向本院補提理由書（均須按他造當事人之人數附繕本）。
                                              書記官  吳  麗  琴
中      華      民      國      九十     年      十二     月    二十七  日
【附錄本案論罪科刑法條】
稅捐稽徵法第四十一條 ：
納稅義務人以詐術或其他不正當方法逃漏稅捐者，處五年以下有期徒刑、拘役或科或
併科新台幣六萬元以下罰金。
稅捐稽徵法第四十七條第一款：
本法關於納稅義務人、扣繳義務人及代徵人應處徒刑之規定，於左列之人適用之：
一、公司法規定之公司負責人。
                                                                        Ｉ


司法院資訊處製作；財團法人民間司法改革基金會備份。
